【裁判字號】    99,台上,2376
【裁判日期】    991223
【裁判案由】    返還不當得利等
【裁判全文】
最高法院民事裁定            九十九年度台上字第二三七六號
上   訴   人  紀子楨
訴 訟代理 人  蔡鴻杰律師
被  上訴  人  皇佳化學製藥股份有限公司
法 定代理 人  吳銘峻
被  上訴  人  周陳珠
上列二人共同
訴 訟代理 人  阮文泉律師
被  上訴  人  周元祝  住台灣省高雄縣鳳山市○○街147號
              周美華  住同上號2樓
上列當事人間請求返還不當得利等事件，上訴人對於中華民國九
十九年九月十五日台灣高等法院高雄分院第二審更審判決（九十
八年度上更(三)字第二○號），提起上訴，本院裁定如下：
    主  文
上訴駁回。
第三審訴訟費用由上訴人負擔。
    理  由    
按上訴第三審法院，非以原判決違背法令為理由，不得為之。又
提起上訴，上訴狀內應記載上訴理由，表明原判決所違背之法令
及其具體內容，暨依訴訟資料合於該違背法令之具體事實，其依
民事訴訟法第四百六十九條之一規定提起上訴者，並應具體敘述
為從事法之續造、確保裁判之一致性或其他所涉及之法律見解具
有原則上重要性之理由。同法第四百六十七條、第四百七十條第
二項定有明文。而依同法第四百六十八條規定，判決不適用法規
或適用不當者，為違背法令；依同法第四百六十九條規定，判決
有該條所列各款情形之一者，為當然違背法令。是當事人提起上
訴，如以同法第四百六十九條所列各款情形為理由時，其上訴狀
或理由書應表明該判決有合於各該條款規定情形之具體內容，及
係依何訴訟資料合於該違背法令之具體事實。如依同法第四百六
十八條規定，以原判決有不適用法規或適用法規不當為理由時，
其上訴狀或理由書應表明該判決所違背之法令條項，或有關判例
、解釋字號，或成文法以外之習慣或法理等及其具體內容，暨係
依何訴訟資料合於該違背法令之具體事實，並具體敘述為從事法
之續造、確保裁判之一致性或其他所涉及之法律見解具有原則上
重要性之理由。上訴狀或理由書如未依上述方法表明，或其所表
明者與上開法條規定不合時，即難認為已合法表明上訴理由，其
上訴自非合法。本件上訴人對於原判決提起上訴，雖以該判決違
背法令為由，惟核其上訴理由狀所載內容，係就原審取捨證據、
認定事實之職權行使所論斷：原法院九十年度上字第三七八號卷
第七六頁筆錄記載「主張兩造間是互相借票使用」，係書記官誤
繕，業已依法更正處分確定。又本件請求與之前上訴人另案和解
時申報之新台幣一百九十五萬元債權，係重覆請求，上訴人主張
該案與本件債權不同，但未舉證以實其說。從而，上訴人主張皇
佳公司等三人與其前手王奇峰間有互開支票交換使用之約定，即
難採信，其請求被上訴人履行互開支票交換使用之債務，或依不
當得利法律關係請求被上訴人連帶給付，即不應准許等情，指摘
其為不當，而非表明該判決所違背之法令及其具體內容，暨依訴
訟資料合於該違背法令之具體事實，亦未具體敘述為從事法之續
造、確保裁判之一致性或其他所涉及之法律見解具有原則上重要
性之理由，難認其已合法表明上訴理由。依首揭說明，應認其上
訴為不合法。
據上論結，本件上訴為不合法。依民事訴訟法第四百八十一條、
第四百四十四條第一項、第九十五條、第七十八條，裁定如主文
。
中    華    民    國  九十九  年   十二   月  二十三  日
                      最高法院民事第三庭
                          審判長法官  許  澍  林  
                                法官  黃  秀  得  
                                法官  魏  大  喨  
                                法官  葉  勝  利  
                                法官  林  大  洋  
本件正本證明與原本無異
                                      書  記  官  
中    華    民    國  一○○  年    一    月    四    日
                                                       s

司法院資訊處製作；財團法人民間司法改革基金會備份。
